臺灣基隆地方法院刑事裁定　　　　　　　100年度易字第327號
公　訴　人　臺灣基隆地方法院檢察署檢察官
被　　　告　謝東霖
上列被告因業務侵占等案件，經檢察官提起公訴（100 年度偵字
第2873號），嗣被告於本院準備程序中就被訴事實均為有罪之陳
述，經受命法官告知被告、檢察官簡式審判程序意旨，並經被告
、檢察官同意後，本院合議庭裁定由受命法官獨任依簡式審判程
序審理、判決如下：
    主  文
謝東霖犯業務侵占罪，處有期徒刑陸月，如易科罰金，以新臺幣
壹仟元折算壹日；緩刑貳年。又犯竊盜罪，處有期徒刑月，如
易科罰金，以新臺幣壹仟元折算壹日；緩刑貳年，扣案之鑰匙壹
支、抽油管壹條、塑膠桶壹只均沒收之。應執行有期徒刑柒月，
如易科罰金，以新臺幣壹仟元折算壹日；緩刑貳年，扣案之鑰匙
壹支、抽油管壹條、塑膠桶壹只均沒收之。
    事  實
一、謝東霖於民國98年3月24日起至100年3 月間某日止，任職在
    新北市○○區○○路20號勤力國際股份有限公司（以下簡稱
    勤力公司），擔任業務代表及送貨，負責將勤力公司出版之
    每本市價新臺幣（下同）75元「臺週刊」雜誌運送至基隆地
    區商店之業務，為從事業務之人，詎其竟基於意圖為自己不
    法所有之犯意，利用業務代表及送貨之便，接續自100年1月
    26日至同年3月1日止，在基隆市某處，將其應原送交客戶之
    「臺週刊」發行第505 期（期間100年1月26日至同年月31日
    止）雜誌3 本、第508期（期間100年2月16日至同年2月22日
    止）雜誌1本、第509期（期間100年2月23日至同年3月1日止
    ）雜誌5 本，合計上開「臺週刊」9本（總計：675元）之業
    務上持有物品易持有為所有，予以侵占入己，據為己有。嗣
    經勤力公司人員發現雜誌出貨有異，始循線查獲上情，並於
    100年3月4日主動離職，惟勤力公司將謝東霖開除。
二、謝東霖另基於意圖為自己不法之所有，於100年5月28日23時
    30分許，騎乘機車，至基隆市○○區○○路169 巷口，持其
    所有自備之鑰匙1 支、抽油管1支、20公升裝塑膠桶1只，開
    啟停放在上開地點之勤力公所有車牌號碼9E-8423 號自用小
    貨車（保管使用人陳德龍），並將該自用小貨車駛至前方距
    離約50公尺之附近斜坡處停車後，下車以徒步方式避人耳目
    ，持其所有自備之鑰匙1支、抽油管1支、20公升裝塑膠桶1
    只至停放上開小貨車處，徒手打開該小貨車油箱，將抽油管
    伸入該小貨車油箱內，竊取該小貨車油箱內之92無鉛汽油，
    共約13至14公升許（每公升31.2元，價值約402 元），裝入
    20公升裝塑膠桶裡，得手後將上開汽油改灌注到其所騎乘之
    機車油箱裡，隨後將上開貨車駛回原處，旋即騎上揭機車逃
    逸。嗣經陳德龍發覺汽油遭竊，乃於100年5月30日報警，經
    警自案發現場所裝置監視器拍攝到畫面，確認上開犯行之犯
    嫌係為謝東霖，並循線追查謝東霖，之後，謝東霖自知上開
    犯嫌恐遭發覺，乃於100年5月31日11時25分許，主動至臺灣
    基隆地方法院檢察署檢察官投案自白犯行，嗣於同年6月14
    日16時30分許，在基隆市○○路176 號前，會同警方在其所
    使用機車置物箱裡，扣得其所有上開作案用之鑰匙1 支，並
    帶同警方至基隆市○○路6 號前，謝東霖停放在該處車牌號
    碼IN-0062 號自用小客車後車廂，扣得其所有上開作案用之
    抽油管1支及塑膠桶1只。
三、案經勤力國際股份有限公司訴由基隆市警察局第三分局、第
    一分局報請臺灣基隆地方法院檢察署檢察官偵查、起訴。
    理  由
壹、程序方面
一、按除被告所犯為死刑、無期徒刑、最輕本刑為三年以上有期
    徒刑之罪或高等法院管轄第一審案件者外，於法院行準備程
    序進行中，被告先就被訴事實為有罪之陳述時，審判長得告
    知被告簡式審判程序之旨，並聽取當事人、代理人、辯護人
    及輔佐人之意見後，裁定進行簡式審判程序；且受命法官行
    準備程序，與法院或審判長有同一之權限；又簡式審判程序
    之證據調查，不受刑事訴訟法第159 條第1 項、第161 條之
    2 、第161 條之3 、第163 條之1 及第164 條至第170 條規
    定之限制，刑事訴訟法第273 條之1 第1 項、第279 條第2
    項前段、第273 條之2 分別定有明文。
二、查本件被告謝東霖所犯為死刑、無期徒刑、最輕本刑為三年
    以上有期徒刑以外之罪，且非高等法院管轄第一審之案件，
    其於準備程序就前揭被訴事實為有罪之陳述，經受命法官告
    知簡式審判程序之旨，並聽取當事人之意見後，本院認無不
    得或不宜改依簡式審判程序進行之處，爰依刑事訴訟法第27
    3 條之1第1項、第284條之1，裁定本件由受命法官獨任進行
    簡式審判程序，合先敘明。
貳、實體方面
一、上揭時地之利用業務之便所為業務侵占及竊盜之事實，業據
    被告謝東霖於本院100年8月16日準備程序、審判程序時均坦
    認：我全部認罪，我於98年3 月24日起，任職勤力公司，擔
    任業務代表，負責將公司出版之每本市價75元「臺週刊」雜
    誌送貨至基隆地區商店，這是我的業務，我確實有侵占這9
    本「臺週刊」雜誌，這部分公司說要從我的薪資裡扣除，公
    司於100年2、3月份的薪水都沒有給我，本來公司應該在2月
    的時候給我3.5萬元許，3月給我5千元許，總共4萬元許，這
    9本書的價格為675元；另竊油之起訴書所載之時間、地點我
    確實有竊取油品，我是以油管、油桶去偷油，扣案的機車鑰
    匙是我撿到的，我是以撿到的機車鑰匙去開啟油蓋竊油，作
    案用之鑰匙1支、作案用之抽油管1 條及汽油桶1只，均為我
    所有，是用來偷竊他人汽油所用，這些東西我不要了，我要
    拋棄，本案請求從輕量刑，我很後悔，我不會再犯，公司還
    欠我4 萬元的薪資沒有給我，公司有說要還我，但是還沒有
    還給我，我有打電話給公司，公司說要等我這件判決結果之
    後才會還我等語不諱（見本院卷第15頁、第19頁、第25頁）
    ，核與證人余旻修於100 年3月18日警詢、100年5月3日偵訊
    時之證述，證人唐朝進100 年3月23日警詢、100年5月3日偵
    訊時之證述，證人林小嘉於100 年5月3日、17日、25日偵訊
    時之證述情節大致符合（見臺灣基隆地方法院檢察署100 年
    度偵字第1782號卷，第9 至11頁、第13至14頁、第40至42頁
    、第51頁、第63至64頁），再互核與證人吳鵬銘於100年5月
    3日、6月14日偵訊時之證述，證人陳德龍於100年5月30日警
    詢之證述情節亦大致吻合（見同上署100 年度偵字第1782號
    卷第42至43頁、同上署100 年度偵字第2483號卷第11至12頁
    、第9 至10頁），並有勤力國際股份有限公司人事資料卡、
    員工照片、證照、勞動契約書、賠償同意書、異動同意書契
    約書、賠償同意書、異動同意書、勤力國際股份有限公司運
    作部基組員謝東霖開除公告、開除申請書、保證金收據影本
    1紙、客戶結帳單影本1紙、謝東霖100年3月10日所書信函、
    億興商店統一發票影本4 紙、億興商店台灣省基隆市政府營
    利事業登記證影本1紙、錄音譯文1紙、勤力國際股份有限公
    司期結出退貨明細表2紙、壹週刊505-509期出退貨彙總表（
    正少負多）1紙、出貨差異總表1份、基隆區壹週刊期數：50
    5、506、507、509（組長登記表）各1紙【見同上署100年度
    偵字第1782號卷，第15至29頁、第31至33頁、第52頁、第53
    至59頁反面、第60至61頁】，及基隆市警察局第一分局扣押
    筆錄、扣押物品目錄表（汽車鎖匙1把、空汽油桶20公升裝1
    只、抽油管1支）、扣押物品收據、監視器翻拍照片2張、竊
    盜工具照片2張在卷可稽【見同上署100年度偵字第2873號卷
    第11至15至17頁，同上署100 年度偵字第2843號卷第18頁】
    ，並有扣案之鑰匙1支、抽油管1條、塑膠桶1 只在卷可徵。
    是被告自白與事實相符，堪予採信，而本件事證明確，其上
    開各犯行洵堪認定。
二、按數行為於同時同地或密切接近之時地實施，侵害同一之法
    益，各行為之獨立性極為薄弱，依一般社會健全觀念，在時
    間差距上，難以強行分開，在刑法評價上，以視為數個舉動
    之接續施行，合為包括之一行為予以評價，較為合理，則屬
    接續犯，而為包括之一罪（見最高法院86年臺上字第3295號
    判例意旨參照）。查，被告謝東霖於98年3月24日起至100年
    3 月間某日止，任職在新北市○○區○○路20號勤力公司，
    擔任業務代表及送貨，負責將勤力公司出版之每本市價75元
    「臺週刊」雜誌運送至基隆地區商店之業務，係為執行業務
    之人，其意圖為自己不法之所有，將其上揭業務所持有「臺
    週刊」雜誌易持有為所有，予以侵占入己等情以觀，是被告
    本件業務侵占犯行，應係於密切接近之時地實施，侵害同一
    被害人之法益，各行為之獨立性極為薄弱，既依一般社會健
    全觀念，在時間差距上，難以強行分開，則在刑法評價上，
    視為數個舉動之接續施行，包括以一行為予以評價，應為包
    括上一罪，而非數行為，核其所為，係犯刑法第336條第2項
    業務侵占罪。另核其竊得汽油所為，係犯刑法第320條第1項
    竊盜罪。又被告所犯上開業務侵占罪、竊盜罪間，犯意各別
    ，行為互殊，應予分論併罰。
三、玆審酌被告因家中經濟狀況不佳，生活支出入不敷出，竟利
    用職務上機會侵占、竊盜汽油，其所為實不足取，惟念及其
    犯後坦承全部犯行，且有悔改之意，及其犯罪之動機、方法
    及手段、生活狀況，並酌勤力國際股份有限公司上開人事資
    料卡、員工照片、證照、勞動契約書、賠償同意書、異動同
    意書契約書、賠償同意書、異動同意書、勤力國際股份有限
    公司運作部基組員謝東霖開除公告、開除申請書所載內容等
    一切情狀，爰各量處如主文所示之刑，並斟酌本件被告職業
    為無，經濟狀況不富裕等情，有被告100年3月21日警詢筆錄
    在卷可佐（見同上署100年度偵字第178 2號卷，第4至8頁）
    可參，乃各諭知如易科罰金從輕以新臺幣1,000元折算1日，
    再定其應執行之刑，併諭知如易科罰金從輕以新臺幣1,000
    元折算1 日，以資懲戒。末酌，被告前未曾受有期徒刑以上
    刑之宣告，此有臺灣高等法院被告前案紀錄表1 件可按，其
    因一時貪圖利益，致罹刑典，事後已坦承犯行，深具悔意，
    且其公司於100年2、3月份應給付被告薪水總共4萬元許，惟
    未給付予被告，與公司所受損害程度等一切情狀，因此，本
    院認被告經此警偵審教訓後，當知所警惕，本院認尚無逕對
    被告施以短期自由刑之必要，自可先賦予被告非在監之處遇
    ，故對被告上開宣告之刑，本院認以暫不執行為適當，爰各
    諭知宣告緩刑2 年，用啟自新。
四、至於扣案之鑰匙1 支、抽油管1條、塑膠桶1只，均係被告所
    有並供本件犯罪所用之物，業經被告供明在卷可按，爰均依
    刑法第38條第1項第2款前段規定併予諭知宣告沒收之。
據上論斷，應依刑事訴訟法第273 條之1第1項、第284條之1、第
299條第1項前段，刑法第336條第2項、第320條第1項、第74條第
1 項第1款、第41條第1項前段、第38條第1項第2款前段、第51條
第5 款，刑法施行法第1條之1第1項、第2項前段，判決如主文。
本案經檢察官曾淑婷到庭執行職務。
中    華    民    國    100   年   8    月    31      日
                  刑事第四庭  法  官  施添寶
以上正本證明與原本無異。
如不服本判決應於收受送達後10日內向本院提出上訴書狀，並應
敘述具體理由；其未敘述上訴理由者，應於上訴期間屆滿後20日
內向本院補提理由書（均須按他造當事人之人數附繕本）「切勿
逕送上級法院」。告訴人或被害人如對於本判決不服者，應具備
理由請求檢察官上訴，其上訴期間之計算係以檢察官收受判決正
本之日期為準。
中    華    民    國    100   年   8    月    31      日
                              書記官  施鴻均
附錄本案判決論罪科刑法條
刑法第336條（公務公益侵占罪、業務侵占罪）
對於公務上或因公益所持有之物，犯前條第一項之罪者，處一年
以上七年以下有期徒刑，得併科五千元以下罰金。
對於業務上所持有之物，犯前條第一項之罪者，處六月以上五年
以下有期徒刑，得併科三千元以下罰金。
前二項之未遂犯罰之。
刑法第320條（普通竊盜罪、竊佔罪）
意圖為自己或第三人不法之所有，而竊取他人之動產者，為竊盜
罪，處五年以下有期徒刑、拘役或五百元以下罰金。
意圖為自己或第三人不法之利益，而竊佔他人之不動產者，依前
項之規定處斷。
前二項之未遂犯罰之。